【裁判字號】    97,上重訴,24
【裁判日期】    980522
【裁判案由】    違反毒品危害防制條例等
【裁判全文】
臺灣高等法院高雄分院刑事判決        97年度上重訴字第24號
上  訴  人  臺灣高雄地方法院檢察署檢察官
上  訴  人
即  被  告  丙○○
                      （現於臺灣高雄看守所羈押中）
選任辯護人  鄭國安律師
            吳麗珠律師
            蘇佰陞律師
被      告  甲○○
選任辯護人  董明正律師
            陳正男律師
            朱淑娟律師
上列上訴人因被告違反毒品危害防制條例等案件，不服臺灣高雄
地方法院97年度重訴字第47號中華民國97年11月13日第一審判決
（起訴案號：臺灣高雄地方法院檢察署97年度偵字第13437 號）
，提起上訴，本院判決如下：
    主  文
原判決關於丙○○部分撤銷。
丙○○共同運輸第一級毒品，處無期徒刑，褫奪公權終身，扣案
如附表一編號一所示之海洛因，沒收銷燬之；如附表一編號一之
空包裝、編號二、三所示之物，均沒收之。又意圖販賣而持有第
一級毒品，處有期徒刑拾年陸月，扣案如附表二編號一所示之海
洛因及如附表二編號二所示之電子磅秤上殘留之海洛因，均沒收
銷燬之；如附表二編號一所示之空包裝、編號二、三所示之物，
均沒收之。應執行無期徒刑，褫奪公權終身，扣案如附表一編號
一所示之海洛因、附表二編號一所示之海洛因及如附表二編號二
所示之電子磅秤上殘留之海洛因，均沒收銷燬之；如附表一編號
一之空包裝、編號二、三所示之物、附表二編號一所示之空包裝
、編號二、三所示之物，均沒收之。
其他上訴駁回。
    事  實
一、丙○○與姓名不詳、綽號分別為「偉仔」、「小胖」（即林
    家靜，現已改名林信宏）之成年男子，均明知海洛因係毒品
    危害防制條例第2 條第2 項第1 款所定之第一級毒品，不得
    任意持有、運輸，且為行政院依據懲治走私條例第2 條第4
    項授權公告之管制進出口物品，不得私運進口，竟共同基於
    運輸第一級毒品海洛因及私運管制物品進口至臺灣地區之犯
    意聯絡，而以吸收越南籍在台女子夾帶走私入境之方式，自
    越南運輸、走私第一級毒品海洛因來台。嗣即由丙○○、「
    小胖」於民國（下同）97年4 月15日某時許，先透過擔任高
    雄市○○區○○路「果子狸水果店」店長、綽號「阿祥」之
    人約同越南籍女子乙○○（MAC THI TUOI，由檢察官另行處
    理）在高雄市○○路某85度Ｃ咖啡店見面認識後，丙○○便
    向乙○○表示可藉返回越南探親之便，從越南攜帶海洛因來
    台而獲取報酬。乙○○考慮後，無意與丙○○等人共同走私
    、運輸毒品，乃報警處理，並為配合警方及檢察官辦案，乃
    向丙○○佯為應允其事，並議定攜帶1 兩海洛因之代價為新
    台幣（以下未註明幣別者亦同）1 萬元，每攜帶15兩即可得
    到15萬元之報酬，且由丙○○等人負擔台越來回機票及食宿
    費用；另丙○○因在上開85度C 咖啡店與乙○○見面時，經
    乙○○介紹認識其友人即越南籍女子「雪阮」，丙○○遂於
    該次見面後之不詳時日，同以上開報酬條件吸收「雪阮」作
    為自越南夾帶海洛因來台之成員。嗣於乙○○、「雪阮」依
    計畫赴越運毒前夕某晚，丙○○並利用與乙○○、「雪阮」
    等人在高雄市○○路與大中路附近之可利亞火鍋店餐敘之機
    會，於餐敘前、後某時各交付2 萬元予乙○○、5 千元予「
    雪阮」作為部分機票及食宿費用，及於飯後開車載送乙○○
    、「雪阮」回家路上與其等商談運毒細節。而乙○○隨後即
    依計畫於同年月24日搭機回越南訪友，並於同年月29日至胡
    志明市第5 郡第9 坊阮維楊街97Ａ「碧玉旅店」，與前於不
    詳時日亦來到越南之「小胖」見面並商定細節後離去，再依
    指示於同年5 月5 日返回「碧玉旅店」住進207 號房，而於
    97年5 月6 日下午2 時30分許，由「小胖」帶來不明數量之
    海洛因及內褲，並將海洛因分成淨重580.94公克及約15兩、
    10兩共3 份，而均以膠帶分別貼附在內褲後，依序各由乙○○、「雪阮」及「小胖」穿著於身，準備前往機場搭機來台
    ，惟乙○○嗣到機場臨上飛機時，突然接到「小胖」以電話
    聯絡表示「雪阮」臨陣退縮不上機，其要與「雪阮」留下，
    而由乙○○獨自1 人搭乘當日越南航空VN926 班機飛抵高雄
    小港機場，嗣於當晚10時15分許入境檢查時為機場海關人員
    當場攔檢查獲，並扣得其所穿著貼於內褲如附表一編號一所
    示之海洛因3 大包（合計淨重580.94公克，純度71.15%，純
    質淨重413.34公克，空包裝總重13.34 公克）。並於同日晚
    上10時10分許，另在高雄小港機場國際線出口對面停車場內
    查獲前來等候接應之丙○○，且在其所駕駛之車號ZE-7100
    號自用小客車內扣得其所有欲作支付乙○○、「雪阮」運毒
    報酬之用如附表一編號二所示之現金15萬元及5 千美元、如
    附表一編號三、七所示作為聯絡運毒事宜使用之0000000000
    號行動電話1 具及與本件運毒犯行無涉之行動電話2 具。並
    隨後於同日晚間10時40分許，在同上停車場內另發現對上開
    運毒之事不知情，而應丙○○私自請求前往機場之甲○○。
二、丙○○亦明知海洛因係我國毒品危害防制條例第2 條第2 項
    第1 款所定之第一級毒品，不得販賣，詎其於97年4 月間某
    日，以販賣營利以外之不詳原因，自前開綽號「偉仔」之不
    詳成年男子處取得如附表二編號一所示之第一級毒品海洛因
    而持有後，竟基於將上開毒品轉賣牟利之意圖，於不詳時、
    地，將上開海洛因分裝成4 小包，並藏放在其位於高雄市仁
    武鄉○○○街121 號之居所內，欲伺機販賣予不特定人牟利
    。嗣於97年5 月6 日晚間11時45分許，經警依法搜索丙○○
    上開居所，當場扣得如附表二編號一之海洛因及其所有供包
    裝毒品所用之空包裝、其所有供犯罪所用之編號二之電子磅
    秤（其上殘留之海洛因可以與電子磅秤析離）、編號三之夾
    鏈袋（其中編號06－1 非被告所有）等物，及附表二編號四
    、五所示與本件無涉之物品，而查悉上情。
三、案經高雄市政府警察局鼓山分局報告臺灣高雄地方法院檢察
    署檢察官偵查起訴。
    理  由
壹、證據能力：
一、按被告以外之人於偵查中向檢察官所為之陳述，除顯有不可
    信之情況者外，得為證據，刑事訴訟法第159 條之1 第2 項
    定有明文，證人乙○○於偵查中之陳述，業經其依法具結，
    並無證據顯示檢察官有何不法取供之情形，亦無證據顯示上
    開證述有顯不可信之情況，依上開規定，證人乙○○於偵查
    中之證述應有證據能力。
二、按被告以外之人於審判外之陳述雖不符刑事訴訟法第159 條
    之1 至之4 等4 條之規定，而經當事人於審判程序同意作為
    證據，法院審酌該言詞陳述或書面陳述作成時之情況，認為
    適當者，亦得為證據。刑事訴訟法第159 條之5 第1 項定有
    明文。本院所引下列證據，其原屬於傳聞證據部分，檢察官
    及被告、辯護人均同意作為證據（見本院卷第67頁、第68頁
    ），本院審酌上開言詞及書面陳述作成時之證據取得過程並
    無瑕疵，且與待證事實具有關連性等情況，認為適當作為本
    案證據，依上開規定有證據能力。
貳、撤銷部分（即被告丙○○部分）：
一、運輸、走私海洛因部分：
(一)、訊據上訴人即被告丙○○對其與越南女子乙○○（按乙○○
    並無意與被告丙○○等人共同走私、運輸本案毒品海洛因，
    只是配合警方及檢察官辦案而為。理由詳後述。），及綽號
    「偉仔」、「小胖」（按即林家靜，現已改名林信宏）之成
    年男子共同運輸、走私第一級毒品海洛因來台為警查獲之事
    實，業據被告丙○○迭於警詢、偵查及原審均供承不諱，核
    與證人乙○○於偵查、原審及本院審理中具結證述其等運毒
    來台之相關情節大致相符，證人乙○○於原審具結證稱：丙○○答應給我20萬元新台幣，我要求換成5 千元美金；運毒
    的代價是1 兩1 萬元，我好像運了15兩，20萬元是包括機票
    、旅館等情（見原審第二卷第132 、133 頁），是乙○○運
    輸本案毒品海洛因的代價應是1 兩新台幣1 萬元。至於被告
    於本院審理時改稱：當時我並不知道要運輸毒品，只知道他
    們要走私，我只是介紹乙○○給他們認識，他們叫我去機場
    接乙○○，在火鍋店交錢給乙○○是「小胖」要我轉交給乙○○的機票錢云云，係事後為減輕刑責之飾詞，不足採信。
    此外，並有高雄關稅局扣押貨物、運輸工具收據及搜索筆錄
    （警卷第28頁）、高雄市政府警察局鼓山分局搜索暨扣押筆
    錄、扣押物品目錄表（警卷第40-42 、44、54-56 、58頁）
    、查獲現場暨扣押證物照片共12張（警卷第62-67 頁）在卷
    可稽，而自證人乙○○身上扣得之碎塊狀物品3 包（合計淨
    重580.94公克，純度71.15%，純質淨重413.34公克，空包裝
    總重13.34 公克），經送請法務部調查局鑑定結果，均含第
    一級毒品海洛因成分，亦有法務部調查局濫用藥物實驗室97
    年7 月11日調科壹字第09723029840 號鑑定書1 份在卷可稽
    （原審第一卷第64頁），是此部分事實，堪可認定。
(二)、本件除證人乙○○外，另有1 名越南女子「雪阮」本欲偕同
    乙○○分別攜帶第一級毒品海洛因來台等情，業據證人乙○○於原審審理中具結證稱：我與另1 個越南女友人「雪阮」
    、小胖、大哥丙○○及我之前工作水果店的店長共5 人曾在
    天祥路的85度C 咖啡店見面，在85度C 那次我認識大哥時，
    我打電話給「雪阮」，對她說要介紹丙○○給她認識，約她
    出來，並對丙○○說要介紹「雪阮」給他做女朋友。但在85
    度C 見面時，只有我知道要運毒來台的事情，「雪阮」不知
    道，當時我只是要介紹「雪阮」給丙○○做女朋友，但我跟
    她沒有講到運毒的事，是我介紹「雪阮」給丙○○認識後，
    要大哥丙○○跟「雪阮」講；在可利亞餐廳用完餐後，當時
    是大哥開車，在車上有我及「雪阮」，「雪阮」也要跟我一
    起去越南運毒來台，其去越南的機票錢也是大哥丙○○出的
    ，且其運海洛因來台，與我一樣，可獲得1 兩毒品1 萬元台
    幣的報酬，丙○○並在車上說「雪阮」幫忙運毒的報酬要先
    交給我，要我再轉交給「雪阮」，在越南時我打電話給「雪
    阮」，「雪阮」告訴我丙○○有幫她買機票，至於丙○○說
    他與「雪阮」的關係一事，我都叫「雪阮」是鄭某的女朋友
    ，但他們2 人確實的關係如何，我不清楚，但丙○○請「雪
    阮」運毒一事，因為在車上，丙○○問我他要把「雪阮」運
    毒的報酬交給我，再請我轉交給「雪阮」收受，「雪阮」亦
    同意此事，此事是真實，所以我才敢講；在越南碧玉旅店時
    ，「小胖」說「雪阮」跟我一樣要帶15兩毒品來台，但我等
    2 人是個人運個人的，而警方沒有查獲「雪阮」運毒來台的
    事實等語綦詳（原審第二卷第135-140 頁）。佐以被告丙○○亦自承確實口頭上稱「雪阮」為女朋友，並給「雪阮」5
    千元買機票等情（原審第二卷第139 頁），及本件確自被告
    丙○○駕至小港機場之車號ZE-7100 號自用小客車上扣得2
    綑現鈔即新台幣15萬元及5 千元美金，有高雄市政府警察局
    鼓山分局搜索暨扣押筆錄、扣押物品目錄表各1 份在卷可稽
    （警卷第40-44 頁）。衡諸5 千美金依當時匯率換算約為15
    萬餘元之新台幣，恰與證人乙○○所證伊與「雪阮」計畫各
    夾帶15兩海洛因來台且每兩可獲1 萬元報酬之情節相符，足
    徵證人乙○○所證上情顯屬有據，證人乙○○與被告丙○○
    並無仇怨，乙○○自無為設詞誣陷被告丙○○，而甘冒另觸
    犯偽證罪責風險之理，故證人乙○○上開證述應屬採信，被
    告丙○○辯稱伊未請「雪阮」幫忙運毒，扣案之2 筆現金僅
    其中5 千美元是給乙○○之報酬等情，則不足為採。
(三)、證人乙○○於本院98年3 月6 日審理時證稱：「我認識丙○○的第一天的當天我就有去報案過，我報案說丙○○要請我
    去帶毒品。我是到鼓山分局那邊報警，然後我還有去高雄地
    檢的檢察官那邊，我都跟檢察官講得很清楚，然後檢察官有
    跟我說怎麼做，我們都有配合」等語（見本院卷第154 頁）
    ，此並經證人即承辦本案之一警員吳義勇於本院98年4 月3
    日證稱：本件是乙○○事先就向我們報告說：有人叫她到越
    南去攜帶毒品回台灣，我們再從事跟監的工作等情屬實（見
    本院卷第195 頁背面）。足見證人乙○○並無與被告丙○○
    等人共犯本案走私、運輸第一級毒品行為之犯意，其上開行
    為，僅是配合檢察官及警方辦案。
(四)、綜上所述，被告丙○○與綽號「小胖」、「偉仔」之成年男
    子計畫透過越南女子乙○○（有如上述，乙○○並無意與被
    告丙○○等人共犯本案走私、運輸第一級毒品海洛因之犯意
    ，只是配合警方及檢察官辦案，但被告丙○○等人並不知情
    。）及綽號「雪阮」等人夾帶第一級毒品海洛因搭機來台，
    被告丙○○並已備妥該等運毒女子之報酬而駕車前往機場接
    應，惟因「雪阮」在越南「碧玉旅店」穿著夾藏貼附帶海洛
    因之內褲而完成起運動作後，復臨時反悔不參與運毒，僅證
    人乙○○自越南夾帶第一級毒品海洛因來台成功，惟於入境
    時在機場海關為警查獲，事證明確。其有上開共同走私及運
    輸第一級毒品海洛因之犯行，堪以認定。
二、意圖販賣而持有海洛因部分：
(一)、訊據上訴人即被告固坦承於97年4 月間某日，向「偉仔」取
    得海洛因後放置在家中，嗣於前揭事實欄二所示時、地為警
    查獲如附表二等物之事實。惟矢口否認有上揭意圖販賣而持
    有第一級毒品海洛因之犯行；辯稱：扣案毒品不是伊要用來
    販賣之用，「偉仔」交給伊時說如果有人要買時，「偉仔」
    會打電話叫伊拿去給要買毒品的人看，是做樣品的云云。
(二)、惟查：
 1. 被告丙○○於本件查獲翌日於偵查中已供稱：扣案之4 包海
    洛因及磅秤都是被告的，毒品是「偉仔」給被告，磅秤及袋
    子是被告自己去買的，打算分裝之後拿去賣，但被告自己沒
    有賣出去過等語明確（偵卷第9 頁），且參以被告丙○○於
    原審審理中未曾抗辯於警詢或偵查中有何受不當取供之情事
    ，足認被告丙○○上開不利於己之供述應係出於自由意志所
    為，自屬可採。至被告丙○○嗣於97年6 月20日偵查中改稱
    上開扣案毒品係「偉仔」於97年4 月間拿給被告當樣品云云
    ，並於本件起訴移審時辯稱：在被告家搜出之4 包海洛因並
    非是要販賣，而是「偉仔」拿給被告要做樣品所用，「偉仔
    」叫被告拿給誰，被告就拿給誰，但還沒有拿給任何人過；
    被告當時在偵查中為何會陳述是準備要販賣，已經忘記了云
    云（原審第一卷第16、20頁），然佐以扣案如附表二編號一
    所示之第一級毒品海洛因4 包，於查扣時毛重各為1.83、1.
    01、4.23及4.2 公克，嗣經送驗結果均驗呈含有第一級毒品
    海洛因成分，合計淨重8.80公克（空包裝總重3.28公克，純
    度31.22%，純質淨重2.75公克）等情，有卷附高雄市政府警
    察局鼓山分局扣押物品目錄表（警卷第47頁）及法務部調查
    局濫用藥物實驗室97年7 月11日調科壹字第09723029850 號
    鑑定書（原審第一卷第63頁）各1 份可稽，則以其所分裝之
    第一級毒品海洛因重量不等，且甚有高達4.23公克者以觀，
    按諸現今毒品市場第一級毒品海洛因之價格甚高，苟為充當
    樣品供人免費試用，豈有分裝成重量不一，且其中有重達4
    餘公克之理？足認被告上開翻異前詞所為辯解，顯與常情有
    違，而屬脫罪卸責之詞，不足為採。此外，並有扣案之電子
    磅秤2 台及夾鏈袋2 大包可資佐證，且上開電子磅秤經送驗
    結果，均驗呈殘有第一級毒品海洛因成分乙情，亦有正修科
    技大學超微量研究科技中心檢驗報告2 紙在卷可考（原審第
    二卷第98、99頁〕，足認被告丙○○確有意圖販賣而持有上
    開第一級毒品海洛因之事實。
 2. 又本件查無證據證明綽號「偉仔」之人交付上開海洛因毒品
    予被告丙○○時，被告丙○○主觀上即存有販賣營利之意圖
    ，且參諸被告丙○○於97年5 月7 日偵查中供稱：伊從96年
    間開始有施用海洛因，很久才1 次，最後1 次是1 個月前等
    語（偵卷第9 頁），是被告丙○○既染有施用第一級毒品海
    洛因之惡習，益徵非能逕認被告丙○○自「偉仔」處取得該
    等毒品時即有販賣之意圖，則依罪證有疑利於被告之證據法
    則，本院自無從認定被告丙○○取得該等扣案第一級毒品海
    洛因之初，主觀上即有販賣營利之意圖，附此敘明。
 3. 綜上所述，被告丙○○意圖販賣而持有第一級毒品海洛因之
    犯行，亦堪以認定。
三、論罪科刑：
(一)、按海洛因為毒品危害防制條例第2 條第2 項所列之第一級毒
    品，亦係行政院依據懲治走私條例第2 條第4 項公告之「懲
    治走私條例公告管制物品項目及其數額」甲項第4 款所列之
    管制進出口物品，未經許可，不得運輸進入臺灣地區。是核
    被告丙○○就事實欄一所為，係犯毒品危害防制條例第4 條
    第1 項運輸第一級毒品罪及懲治走私條例第2 條第1 項私運
    管制物品進口罪；就事實欄二所為，係犯毒品危害防制條例
    第5 條第1 項意圖販賣而持有第一級毒品罪。被告丙○○持
    有第一級毒品海洛因之低度行為，分別為運輸第一級毒品、
    意圖販賣而持有第一級毒品之高度行為所吸收，均不另論罪
    。且按非法運輸第一級毒品海洛因等違禁物，所侵害者為社
    會法益，如果同時運輸之毒品種類相同，縱令僅有部分毒品
    完成運輸，而有部分未能運輸得逞者，仍屬單純一罪，不發
    生想像競合犯之問題。本件被告丙○○與「小胖」、「偉仔
    」及「雪阮」等人共謀運毒，計畫由乙○○（係為配合警方
    及檢察官辦案，並無共犯本案之犯意，但被告丙○○等人並
    不知情）及「雪阮」2 人搭同飛機自越南夾帶毒品來台，惟
    乙○○及「雪阮」在越南「碧玉旅店」各自穿著夾藏貼附帶
    海洛因之內褲而均完成起運動作後，因「雪阮」臨時反悔不
    參與運毒，僅證人乙○○自越南夾帶第一級毒品海洛因來台
    成功，「雪阮」原所夾帶部分即未能得逞，依上開說明，自
    仍應論以運輸第一級毒品既遂之單純一罪，起訴書於所犯法
    條欄關於被告丙○○涉犯違反毒品危害防制條例第4 條第6
    項部分，顯屬贅載，附此敘明。被告丙○○與越南女子「雪
    阮」及我國籍綽號「偉仔」、「小胖」之不詳成年男子就上
    開運輸、走私第一級毒品犯行，有犯意聯絡及行為分擔，均
    為共同正犯。被告丙○○以一行為同時觸犯上開運輸第一級
    毒品罪及私運管制物品進口罪之2 罪名，為想像競合犯，爰
    依刑法第55條之規定從較重之毒品危害防制條例第4 條第1
    項運輸第一級毒品罪論處。
(二)、又被告丙○○辯稱其於被查獲之初即積極配合警方查緝而供
    出毒品來源係「偉仔」、「小胖」，是檢警對被告丙○○提
    供之情資未予置理致無法查獲，因認有毒品危害防制條例第
    17條減刑規定之適用云云。惟按毒品危害防制條例第17條規
    定「犯第4 條第1 項之罪，供出毒品來源，因而破獲者，得
    減輕其刑」，其立法意旨重在鼓勵具體供出其上游販毒者，
    俾資追查前手及其上游毒品，以杜絕毒品之蔓延與氾濫為目
    的。倘僅自白所運輸、販賣毒品之事證及共犯為何人，尚未
    進而查獲前手或其上游供毒品者，仍不得執以邀本條規定之
    寬典。查被告丙○○與「偉仔」、「小胖」就本件運輸毒品
    犯行係共犯關係，業如前述，是被告丙○○所稱供出「偉仔
    」、「小胖」之舉，與前開減刑規定之要件已有未合。況查
    ，據證人乙○○於本院98年3 月6 日審理時證稱：「我認識
    丙○○的第一天的當天我就有去報案過，我報案說丙○○要
    請我去帶毒品。我是到鼓山分局那邊報警，然後我還有去高
    雄地檢的檢察官那邊，我都跟檢察官講得很清楚，然後檢察
    官有跟我說怎麼做，我們都有配合」等語（見本院卷第154
    頁），及證人即承辦本案之一警員吳義勇於本院98年4 月3
    日證稱：本件是乙○○事先就向我們報告說：有人叫她到越
    南去攜帶毒品回台灣，我們再從事跟監的工作等情（見本院
    卷第195 頁背面）。而據證人丁○○於原審審理中具結證述
    ：雖丙○○在查獲第2 天製作筆錄時有供出「偉仔」，但因
    為當天丙○○只講出「偉仔」其名及1 支電話，丙○○說他
    要打電話約「偉仔」出來，「偉仔」看到他時，「偉仔」才
    會停車出來，所以要求伊等先放掉他，然後在一旁守候，但
    伊等不敢冒險這樣做；後來伊等有依丙○○所提供的「偉仔
    」資料去追查「偉仔」，但丙○○對「偉仔」並不是很了解
    ，因為丙○○不知道「偉仔」的車號及確實住的地點；丙○○有帶伊等去澄清湖某棟大樓找「偉仔」，但丙○○所述的
    資料與管理員所知道的不符，丙○○又沒有「偉仔」的住戶
    資料，所以就沒找到「偉仔」等語（見原審第二卷第141 、
    142 頁）；證人吳義勇於本院審理時證稱：「（是不是借提
    丙○○，調借資料後，讓其指認「小胖」就是林家靜？）是
    ，他以前的名字是林家靜，現在已改名為林信宏」（見本院
    卷第218 頁）。足認被告丙○○係在經警查獲本案後始供出
    共犯「偉仔」、「小胖」者，已在證人乙○○之前供出本案
    全部案情之後，已難依毒品危害防制條例第17條規定邀減刑
    之寬典；況其所供之「偉仔」僅屬販賣毒品之共犯，而非販
    毒之上游，更難認符合該條減刑之規定。
(三)、又按刑法第59條之酌減其刑，必須犯罪另有特殊之原因與環
    境等情狀，在客觀上足以引起一般之同情，認為確可憫恕，
    且即予宣告法定最低度之刑，猶嫌過重者，始有其適用（最
    高法院94年台上字第1804號判決意旨參照）。經查，本件運
    送第一級毒品之重量多達淨重580.94公克（純度71.15%，純
    質淨重413.34公克）走私、運輸之第一級毒品海洛因之數量
    非微；且據乙○○於本院98年3 月6 日審理時證稱：當時是
    在「可利亞」及「85度Ｃ」談毒品時候，被告丙○○是主要
    者（見本院卷第157 頁正面）。顯然被告丙○○於本案走私
    及運輸第一級毒品之犯行係居於主導地位，是被告丙○○自
    難援引上開刑法第59條規定，請求減輕其刑。
四、原審論處被告丙○○走私及運輸第一級毒品、暨意圖販賣而
    持有第一級毒品罪刑，固非無見；惟查：(一)乙○○僅係為配
    合警方及檢察官辦案，而為本案走私、運輸第一級毒品海洛
    因之行為，並無與被告丙○○等人共犯本案之犯意（理由詳
    如上述），原審未查明而認乙○○係共犯，容有未恰；(二)按
    毒品危害防制條例第18條第1 項規定，得諭知沒收並銷燬之
    者，以查獲之毒品及專供製造或施用毒品之器具為限，並不
    及於毒品之外包裝。而毒品外包裝既係用於包裹毒品，防其
    裸露、潮濕，便於攜帶販賣，亦係供販賣毒品所用之物；且
    包裝上殘留之毒品，亦非不能析離，是外包裝應依毒品危害
    防制條例第19條第1 項之規定宣告沒收之，方屬適法（參考
    最高法院88年台上5033號、92年台上1288號、97年台上2968
    號判決意旨）。原判決就附表一編號一所示之第一級毒品海
    洛因連同空包裝、附表二編號一所示之第一級毒品海洛因連
    同空包裝，均依毒品危害防制條例第18條第1 項前段規定諭
    知沒收銷燬，亦未盡恰，被告丙○○上訴意旨以就所犯運輸
    第一級毒品犯行部分，認原審未適用毒品危害防制條例第17
    條及刑法第59條之規定予以減刑，原審量刑過重；就所犯意
    圖販賣而持有第一級毒品犯行部分，否認犯罪，而均指摘原
    判決此等部分不當，雖不足取，但原判決關於被告丙○○部
    分，既有上開可議之處，仍無可維持，應將原判決關於丙○○部分撤銷改判。審酌被告丙○○係心智成熟之人，當知悉
    海洛因施用者容易上癮而戒除不易，危害國民身心健康至鉅
    ，其共同成功夾帶如附表一編號一所示合計淨重高達580.94
    公克，純度71.15%，純質淨重413.34公克之第一級毒品海洛
    因入境台灣，並且被告丙○○另自「偉仔」處取得如附表二
    編號一所示之第一級毒品海洛因後，復起意將之分裝而伺機
    販賣營利，及被告丙○○犯後坦承部分運輸毒品之犯行，且
    上開毒品甫經攜入機場海關即為我國海關人員及時查獲而未
    流入市面，而其意圖販賣而持有之毒品亦尚未實際賣出，對
    社會之危害性已及時獲阻而未繼續擴大，及被告丙○○前有
    賭博、竊盜、違反麻醉藥品管理條例等前科暨其他一切情狀
    ，仍如原審就運輸第一級毒品部分量處無期徒刑、就意圖販
    賣而持有第一級毒品部分，量處有期徒刑10年6 月，並定應
    執行無期徒刑，及就所處無期徒刑部分，依刑法第37條第1
    項規定，依法宣告褫奪公權終身。
五、沒收部分：(1)扣案如附表一編號一所示之碎塊狀物品3 包，
    及如附表二編號一所示碎塊狀物品4 包，分別經送鑑定結果
    ，各均含第一級毒品海洛因成分，堪認皆為第一級毒品海洛
    因，已如前述，依毒品危害防制條例第18條第1 項前段之規
    定，不問屬於犯人與否，均宣告沒收銷燬之；而鑑驗所耗損
    之毒品，既已滅失，自無庸宣告沒收銷燬。(2)扣案如附表一
    編號一之空包裝、編號二所示內裝門號0000000000號之行動
    電話1 支，附表二編號一所示之空包裝，各該空包裝係被告
    所有，而有如上述，該包裝既係用於包裹毒品，防其裸露、
    潮濕，便於攜帶販賣，係供販賣毒品所用之物，且包裝上殘
    留之毒品，亦非不能析離；又該行動電話機具為被告丙○○
    所有並供本件運輸毒品聯絡之用，業據被告丙○○供承在卷
    （原審第二卷第154 頁），且該SIM 卡為行動電話服務使用
    之介面，於出租之同時，附帶提供給消費者為使用之介面，
    而已將所有權移轉給消費者，不再屬電信公司所有，故亦為
    被告丙○○所有供本件運毒犯罪所用之物，均應依毒品危害
    防制條例第19條第1 項規定沒收之。(3)又本件被告丙○○與
    綽號「小胖」、「偉仔」之成年男子及計畫透過越南女子乙○○、「雪阮」等人自越南夾帶第一級毒品海洛因來台，被
    告丙○○並已備妥該等運毒女子之報酬即如附表一編號三所
    示之現金新台幣15萬元及美金5 千元而駕車前往機場接應，
    惟因「雪阮」穿著貼附帶海洛因之內褲而完作起運動作後復
    臨時反悔不參與運毒，僅證人乙○○自越南夾帶第一級毒品
    海洛因來台之事實，已為本院認定如前，且該2 筆在被告丙○○車上查獲之現金均為被告丙○○所有乙情，亦據被告丙○○於警方初詢時供承明確（警卷第4 頁），其嗣後改稱係
    其配偶所有云云，顯係事後卸責之詞，俾以迎合其前揭未請
    「雪阮」幫忙運毒之無稽辯詞，自亦無足採信。是上開2 筆
    現金均核係被告丙○○所有供本件運毒犯行所用之物，應依
    毒品危害防制條例第19條第1 項規定沒收之。被告丙○○辯
    護人請求發還其中新台幣15萬元乙節，自屬無據。(4)至扣案
    供乙○○所穿及未扣案供「雪阮」所穿，同為便利其等夾藏
    、貼附所攜毒品之用之女用黑色內褲及膠帶，業據證人乙○○證稱係由「小胖」帶至越南碧玉旅店等語（警卷第19頁）
    ，惟綽號「小胖」之人迄未查獲到案，已如前述，且依卷存
    證據亦無從證明係被告丙○○或共犯所有之物；另被告丙○○所持用如附表一編號四所示之行動電話2 支、被告甲○○
    持用如附表一編號七之行動電話2 支，亦均與本件犯行無涉
    ，均爰不為沒收之宣告。(5)扣案如附表二編號二、三所示之
    電子磅秤及夾鏈袋，除證物編號06-1號之夾鏈袋外，餘均為
    被告丙○○所有，業據被告丙○○自承在卷（偵卷第9 頁、
    原審第二卷第164 頁），且均係被告丙○○供其意圖販賣而
    持有第一級毒品海洛因所用之物，均應依毒品危害防制條例
    第19條第1 項規定沒收之；又上開電子磅秤上殘有第一級毒
    品海洛因成分，亦如前述，且依一般經驗判斷，二者應可分
    離（最高法院93年度臺上字第4034號判決參照），是對於殘
    留在電子磅秤上之第一級毒品海洛因，應依毒品危害防制條
    例第18條第1 項前段規定宣告沒收銷燬之。至附表二其餘編
    號所示物品，則核與本案被告丙○○上開犯行無涉，爰不宣
    告沒收。
參、上訴駁回部分（即被告甲○○部分）：
一、公訴意旨略以：被告甲○○與同案被告丙○○2 人與綽號「
    偉仔」、「小胖」之不詳姓名男子於97年4 月間，共謀自越
    南走私運輸第一級毒品海洛因來台，並由丙○○先於同年4
    月間某日在高雄市○○路85度Ｃ咖啡店內，向越南女子乙○○表示可藉返回越南探親之便，從越南攜帶海洛因來台獲取
    報酬。再於同年月下旬某日晚上7 時許，在高雄市○○路與
    大中路附近之可利亞火鍋餐廳內，由丙○○約同1 越南女友
    人（即上述「雪阮」）、乙○○、甲○○，與「小胖」等5
    人同桌用餐，席間丙○○再談起要求乙○○返回越南攜帶海
    洛因來台，並允以報酬，經乙○○同意後，「小胖」即先行
    前往越南準備，丙○○則與乙○○約定支付15萬元予乙○○
    ，並負責乙○○台越來回機票費用與在越南之食宿，由乙○○夾帶15兩之海洛因來台。乙○○隨即於同年月24日搭機回
    越南，再依指示於同年5 月6 日下午2 時許至越南碧玉旅店
    赴約，並由「小胖」帶來不明數量之海洛因，並將毒品用膠
    帶分別貼在內褲後，分別由乙○○、「小胖」及另名不詳越
    南女子穿上，惟該不詳越南女子嗣後臨陣退縮不上機，「小
    胖」乃與其留下，由乙○○獨自1 人搭乘當日之越南航空編
    號VN926 號班機抵達高雄小港機場，當晚10時15分許入境檢
    查時被當場查獲，並扣得其所穿著內褲貼附合計淨重580.94
    公克之第一級毒品海洛因。丙○○則攜帶15萬元及5 千美元
    ，約同被告甲○○各自駕車在小港機場停車等候接應，準備
    接獲乙○○及另一不詳姓名之越南女子與毒品後，即交付上
    開15萬元及5 千美元之運毒報酬，並分別載送其2 人離開機
    場。同日晚上10時10分許，經警在小港機場停車場內查獲被
    告丙○○，並在其駕駛之車號ZE-7100 號自用小客車內，扣
    得15萬元及5 千美元與行動電話3 具，再於同晚10時25分，
    亦在該停車場內查獲駕駛車號XO-0940 號自用小客車之被告
    甲○○等語。因認被告甲○○亦涉犯毒品危害防制條例第4
    條第1 項之運輸第一級毒品罪及懲治走私條例第2 條第1 項
    私運管制物品進口罪等語。
二、按犯罪事實應依證據認定之，無證據不得認定犯罪事實；
    又不能證明被告犯罪者，應諭知無罪之判決，刑事訟訴法第
    154 條第2 項、第301 條第1 項分別定有明文。次按刑事訴
    訟法上所謂定犯罪事實之證據，係指足以認定被告確有犯罪
    行為之積極證據而言，該項證據自須適合於被告犯罪事實之
    認定，始得作為斷罪之資料，而認定不利於被告之事實，須
    依積極證據，苟積極證據不足為不利於被告事實之認定時，
    即應為有利於被告之認定，更不必有何有利之證據（參照最
    高法院29年上字第3105號、30年上字第816 號判例）。
三、公訴人認被告甲○○涉犯運輸、走私第一級毒品犯行，無非
    係以被告甲○○及同案被告丙○○於警詢中分別供承其等2
    人與「小胖」、乙○○等人於案發前曾在可利亞火鍋店聚餐
    及同案被告丙○○於查獲當日以電話聯絡被告甲○○相約至
    高雄小港機場，被告甲○○亦依約前往之事實、證人乙○○
    於警詢及偵查中之相關證述，及高雄市政府警察局鼓山分局
    搜索暨扣押筆錄、扣押物品目錄表及高雄關稅局扣押貨物、
    運輸工具收據及搜索筆錄等件，為其主要論據。
四、訊據被告甲○○固坦承伊確有與同案被告丙○○、乙○○及
    「小胖」等人在可利亞餐廳吃火鍋，且於查獲當日曾接獲丙○○之來電約至小港機場停車場等候之事實；惟堅決否認有
    何共同運輸、走私第一級毒品犯行，辯稱：伊與丙○○是國
    中同學，認識30多年，伊因丙○○於查獲當日早上打電話約
    伊至小港機場見面，伊就依約在當日晚上去找丙○○，伊不
    知乙○○是要運毒來台，伊未參與運毒；去可利亞餐廳是因
    為丙○○說要介紹其女友給伊認識，吃火鍋時沒聽丙○○說
    到運毒的事等語。
五、經查：
(一)、被告甲○○與同案被告丙○○及「小胖」、乙○○及另名越
    南女子「雪阮」等人於案發前曾在可利亞火鍋店聚餐及被告
    甲○○於查獲當日接獲被告丙○○來電而相約於同日晚上9
    時30分許在高雄小港機場見面，嗣被告甲○○依約前往後，
    於同日10時40分許為警逮捕之事實，業經被告甲○○自承在
    卷，核與同案被告丙○○於偵查、原審及本院審理中證述之
    情節、證人乙○○於偵查、原審及本院審理中證述之情節大
    致相符，並有其所持用之行動電話門號0000000000號之通聯
    紀錄1 份在卷可考，此部分事實固堪以認定。
(二)、證人乙○○於偵查中固證稱被告丙○○在吃火鍋時講運毒的
    事情不多，丙○○有說跟著他賺很多錢，是要伊帶毒品，且
    桌上每個人都聽得到云云（偵卷第74頁）；但於原審審理中
    具結證稱：「（問：妳在97年6 月13日偵訊中，檢察官問妳
    ：在吃火鍋時，你們說什麼？妳說在桌上談論運輸毒品，當
    時每個人都聽得到，為何剛剛妳說甲○○沒有聽到你們談論
    要運毒之事？）當時丙○○有提到運送毒品之事，但因為火
    鍋店裡人很多，我說不要在這裡說，等回家再說，因為丙○○講到毒品的事情並不是很多，所以不知甲○○是否聽到此
    事。」（原審第二卷第137 頁）；復於本院審理時進一步證
    稱：「（你跟丙○○在店裡面是水果店店長介紹認識的，你
    跟丙○○談運毒品是在哪裡談的？）在（高雄市○○○路的
    『85度C 』」、「（妳們第一次談運毒品，當時有誰在場？
    ）有『果子狸水果店』店長、丙○○、綽號『小胖』的人，
    還有1 個越南小姐叫『雪阮』，一起在『85度Ｃ』那邊談。
    」、「（妳跟丙○○第一次在『85度Ｃ』見面的時候，甲○○是否有在場？）他不在場，我認識他第一次是因為我隔天
    要回越南，在『可利亞』火鍋店我們在那邊聚會，當時有我
    、『雪阮』、丙○○、甲○○、『小胖』。我們去那邊吃晚
    餐，大概晚上7 、8 點去的。」、「（妳們去了『可利亞』
    談什麼？）我們有講到毒品的事情，因為那個時候我有一點
    緊張，我就說『好了，不要說了』，其實甲○○有沒有聽到
    ，這個我沒有把握。」、「（甲○○當晚去的用意是做什麼
    ？運毒這麼秘密的事情，為什麼當晚他會去？）對，所以那
    天我跟檢察官講說我沒有把握說他有沒有跟丙○○一團，我
    想說他們是一夥的，因為丙○○敢在餐廳講這樣子的，應該
    他們是一夥的，因為他們一起去的，所以我就不會在意他在
    旁邊，所以那一天我在高雄地檢署那邊，我有跟檢察官講說
    我沒有把握說他有沒有聽到，因為當晚他在那裡，我想說他
    們是一夥的，應該他知道。」、「（妳說在車上講的比較多
    ？」對。」、「（是談運毒的事？吃完飯在車上談得比較多
    ？）對。」、「（車上，妳和誰同車？）我、丙○○、還有
    『雪阮』，3 個人，本來甲○○也在那車上，但是我有一點
    緊張，我就說：『甲○○，你跟小胖一起回去好了，我跟丙○○、雪阮回去』。有開2 台車，本來甲○○要和我們同車
    ，我有一點緊張，我就叫他跟小胖一起回去，我跟『雪阮』
    給丙○○載回去。」等語（見本院卷第155 頁至第157 頁）
    。依證人乙○○上開證述，其第一次與丙○○談運毒品，是
    高雄市○○路的「85度C 」，當時被告甲○○並未在場，後
    來在「可利亞火鍋店」時談運輸毒品事宜時，被告甲○○雖
    在場，但乙○○於偵查中證稱：「丙○○有說跟著他賺很多
    錢，是要伊帶毒品，且桌上每個人都聽得到」云云，於原審
    又證稱丙○○講到毒品的事情並不是很多，所以不知甲○○
    是否聽到此事云云，於本院審理時證稱到「可利亞」有講到
    毒品的事情，因為那個時候我有一點緊張，我就說「好了，
    不要說了」，其實甲○○有沒有聽到，這個我沒有把握云云
    。足見證人乙○○於檢察官偵查中之證述與於原審、本院審
    理時之證述前後不相符合，已難採為不利於被告之證據；況
    證人乙○○上開偵查中雖證述「桌上每個人都聽得到」等語
    ，然聽聞者注意程度並非同一，足見證人乙○○上開偵查中
    之證詞，亦僅屬個人推測之詞，此由證人乙○○於本院審理
    時主觀上仍認為被告甲○○與丙○○他們是一夥的，但亦證
    稱被告甲○○當時有沒有聽到，伊沒有把握云云，更可得而
    明。而乙○○雖於本院審理時證稱：「我『想』說他們是一
    夥」等語，但由證人乙○○於離開「可利亞火鍋店」要坐車
    時，本來與被告甲○○同車，卻為支開被告甲○○，而叫被
    告甲○○去坐另一部車，而由丙○○、「雪阮」及乙○○同
    車談論運毒事宜，倘被告甲○○與同案被告丙○○係本案運
    毒之同夥，證人乙○○何須如此？足見證人乙○○上開被告
    甲○○與同案被告丙○○他們是同夥云云，亦屬個人臆測之
    詞。是證人乙○○上開偵查中證稱「丙○○有說跟著他賺很
    多錢，是要伊帶毒品，且桌上每個人都聽得到」，及於本院
    審理時證稱「我想說他們是一夥的」等語，均不足執為被告
    甲○○不利之證據。
(三)、至於97年5 月6 日晚間，被告甲○○雖應同案被告丙○○之
    要求，至高雄小港機場。惟據證人丙○○於偵查中證稱：甲○○不知道越南女子帶毒品回來的事情，他只負責幫伊把越
    南女子帶走，因為伊急著把毒品拿去給「偉仔」，看越南女
    子要去何處，甲○○就帶去何處等語（偵卷第10頁）；於97
    年5 月7 日原審法院為羈押訊問時證稱：伊打電話叫甲○○
    過來，因該越南女子將毒品交給伊後，伊要將毒品運送去給
    「偉仔」，伊要甲○○載越南女子，該女子去哪裡，就送去
    哪裡。甲○○沒問做何事，伊完全不知情等語（聲羈卷第4
    、5 頁）；於97年6 月30日原審審理中證稱：是伊打電話叫
    甲○○去機場，因伊當時要拿海洛因去跟「偉仔」拿錢，伊
    想叫甲○○帶乙○○先回家休息等語（原審第一卷第18、19
    頁）；於97年10月23日原審審理中具結證稱：伊叫甲○○去
    小港機場，打算叫甲○○載乙○○回去，伊要把東西送到「
    偉仔」處交給「偉仔」，怕拖到交毒品給「偉仔」的時間。
    伊沒有告訴甲○○到機場作何事，伊只有打電話問甲○○是
    否有空，他說有空，伊就要他去小港機場，他說好，甲○○
    也沒有問伊要做什麼，之前伊要找甲○○按摩時，也僅要他
    出來而已，沒有說要做何事等語（原審第二卷第144-148 頁
    ）；於本院98年3 月6 日審理時證稱：「（當晚10點40分左
    右你邀甲○○去機場？）對。」、「（要運毒，還邀人一起
    去，是什麼用意？）沒有，我只有叫甲○○去，我沒有跟他
    說叫他去做什麼。」、「（運毒這麼危險、隱密的事，他為
    什麼要去？你為什麼邀他去？如果沒有關係的話，為什麼叫
    第三人去？）我那時候沒有講到這樣，我只是請他幫忙帶1
    個人回去而已，我不曉得連他也會牽扯到。」等語（見本院
    卷第161 頁）。準此，同案被告丙○○證述其係為準備在接
    獲乙○○所運來之毒品後，欲先將之交付予「偉仔」，故在
    查獲當日另以電話請託被告甲○○到小港機場，再請被告甲○○載送乙○○等情明確，此觀證人乙○○於原審審理中具
    結證述：伊在警詢中雖說被查獲之丙○○及甲○○2 人是要
    到機場接伊的人，但當時是丙○○打電話給伊，約好他要去
    機場接伊的，而甲○○是否要去機場接伊，伊不清楚等語（
    原審第二卷第134-137 頁），益證其情。綜上，足認被告甲○○所辯而為警查獲當天係單純因被告丙○○約伊至機場見
    面等節，尚非無稽。
(四)、證人即承辦本案之員警吳義勇於本院98年4 月3 日審理時證
    稱：「這個案件我們在跟監埋伏時，我們針對的是丙○○，
    我們查出來的是丙○○，這個過程中我們也有發現甲○○有
    跟他在一起，但起先是不知道甲○○有沒有涉嫌，後來我們
    在機場是有查到甲○○有參與要去接應乙○○。」、「（有
    沒有查到甲○○有什麼直接販毒的證據？）沒有。」等語。
    （見本院卷第195 頁背面至第196 頁背面）。是依承辦員警
    吳義勇之證述，亦僅查到被告甲○○有時與被告丙○○在一
    起，及查獲本案當天被告甲○○要去小港機場接應乙○○，
    但並未查知被告甲○○與丙○○在一起有無共同謀議運輸本
    件毒品事宜；而有如上述，亦無證據證明被告甲○○是知悉
    本件運輸毒品行為而前往小港機場接應乙○○，是並無直接
    證據足以證明被告甲○○有共同謀議或參與運輸本案海洛因
    毒品事宜。
(五)、再查，本件用以支付乙○○、「雪阮」運毒來台之報酬15萬
    元及美金5 千元均在同案被告丙○○駕駛之車號ZE- 7100號
    自用小客車內所查扣，而被告甲○○所駕車號XO-0940 號自
    用小客車內僅有查扣被告甲○○所持用之手機2 支乙情，業
    據同案被告丙○○、被告甲○○分別供承在卷，並有高雄市
    政府警察局鼓山分局搜索暨扣押筆錄、扣押物品目錄表各2
    份在卷可稽（警卷第40-44 、49-53 頁），是被告甲○○苟
    如公訴意旨所指係與被告丙○○分別駕駛車輛前往小港機場
    等候接應乙○○及另名原亦計劃夾帶海洛因來台嗣又臨時退
    出之越南女子（即「雪阮」），則何以僅在同案被告丙○○
    車上扣得欲支付該2 名越南女子之報酬？且證人即同案被告
    丙○○於原審審理時證稱：伊於為警查獲當日下午3 、4 時
    即接獲「小胖」自越南來電稱僅有乙○○1 名女子回台，另
    名越南女子反悔而沒有要一同來台等語（原審第一卷第20頁
    ），佐以被告甲○○持用之手機門號0000000000號於當日上
    午10時51分許至晚間10時39分許間陸續有多筆通聯紀錄而應
    屬開機狀態乙情，有該門號通聯紀錄1 份附卷可考（原審第
    二卷第93-95 頁），足見同案被告丙○○於當晚9 時許前往
    機場等候接應前即知僅有乙○○1 人自越南夾帶毒品來台，
    苟被告甲○○確有參與運毒而負責接應其中1 名女子，則衡
    情同案被告丙○○亦尚有充裕時間可聯繫被告甲○○取消其
    行動，以免被告甲○○前往機場後卻無人可接而白跑一趟並
    增加遭查緝之機會，益徵檢察官僅以被告丙○○等人原計畫
    以2 名越南女子運毒來台，且丙○○、甲○○2 人又分別駕
    車前往機場等情，推論被告甲○○係與同案被告丙○○分別
    前往接應而參與其等之運毒犯行乙節，亦不足為採。
(六)、又被告甲○○辯稱伊係單純應丙○○拜託前往機場，並沒有
    任何報酬乙節，核與證人丙○○於偵查中證稱：伊介紹1 個
    越南女子給「偉仔」從越南帶毒品回來，伊去接1 趟可得2
    萬元，越南女子則可得15萬元等語（偵卷第8 頁）；於警詢
    中證稱：甲○○係伊委託前往機場，甲○○並不知道是要協
    助伊運輸海洛因，伊沒有支付酬勞給甲○○，甲○○對伊走
    私夾帶海洛因一事完全不知情等語（警卷第56頁）。此外，
    遍觀本件卷證亦無見何被告甲○○有從中獲取報酬之相關論
    據，則此情亦與運毒事涉重典，參與其事之人當應從中獲取
    相當利益之常情有悖。
(七)、綜上所述，公訴人所為舉證，尚不足以證明被告甲○○有參
    與本件運輸第一級毒品海洛因之犯行，本院復查無其他積極
    證據足認被告甲○○有檢察官所指上述犯行，依前揭說明，
    自應為被告甲○○無罪之諭知。
六、原審因而為被告甲○○無罪之判決，核無違誤，檢察官上訴
    意旨仍執陳詞而認被告甲○○有共同運輸第一級毒品之犯行
    而指摘原判決此部分不當，為無理由，應予駁回。
據上論斷，應依刑事訴訟法第368 條、第369 條第1 項前段、第
364 條、第299 條第1 項前段，毒品危害防制條例第4 條第1 項
、第5 條第1 項、第18條第1 項前段、第19條第1 項，懲治走私
條例第2 條第1 項、第11條，刑法第11條、第28條、第55條、第
51條第4 款、第37第1 項，判決如主文。
本案經檢察官蔡國禎到庭執行職務。
中    華    民    國    98    年    5     月    22    日
              刑事第六庭    審判長法  官  王憲義
                                  法  官  張盛喜
                                  法  官  邱永貴
以上正本證明與原本無異。
一、被告甲○○不得上訴。
二、被告丙○○、檢察官如不服本判決應於收受本判決後10日內
    向本院提出上訴書狀，其未敘述上訴理由者，並得於提起上
    訴後10日內向本院補提理由書狀（均須按他造當事人之人數
    附繕本）「切勿逕送上級法院」。
中    華    民    國    98    年    5     月    22    日
                                  書記官  鄭翠芬
附錄本件論罪科刑之法條：
毒品危害防制條例第4 條第1 項
製造、運輸、販賣第一級毒品者，處死刑或無期徒刑；處無期徒
刑者，得併科新臺幣1 千萬元以下罰金。
毒品危害防制條例第5 條第1 項
意圖販賣而持有第一級毒品者，處無期徒刑或10年以上有期徒刑
，得併科新臺幣7 百萬元以下罰金。
懲治走私條例第2 條第1 項
私運管制物品進口、出口逾公告數額者，處7 年以下有期徒刑，
得併科新臺幣3 百萬元以下罰金。
┌────────────────────────────────────┐
│附表一                                                                  │
├──┬────────┬────────────┬───────────┤
│編號│物品名稱及數量  │檢驗結果╱ 所有人       │應否沒收銷燬或沒收    │
├──┼────────┼────────────┼───────────┤
│ 一 │碎塊狀物體3 包  │均含第一級毒品海洛因成分│海洛因依毒品危害防制條│
│    │                │（合計淨重580.94公克，純│例第18條第1 項前段規定│
│    │                │度71.15%，純質淨重413.34│沒收銷燬；空包裝依同條│
│    │                │公克，空包裝總重13.34 公│例第19條第1 項沒收。  │
│    │                │克）                    │                      │
├──┼────────┼────────────┼───────────┤
│ 二 │門號0000000000號│被告丙○○所有          │供被告丙○○本件運毒犯│
│    │行動電話1 支（含│                        │行所用，依同上條例第19│
│    │SIM 卡1 張）    │                        │條第1 項規定沒收      │
├──┼────────┼────────────┼───────────┤
│ 三 │新台幣15萬元及美│被告丙○○所有          │供被告丙○○本件運毒犯│
│    │金5 千元        │                        │行所用，依同上條例第19│
│    │                │                        │條第1 項規定沒收      │
├──┼────────┼────────────┼───────────┤
│ 四 │門號0000000000、│被告丙○○所有          │與本件犯罪無涉，不沒收│
│    │0000000000號行動│                        │                      │
│    │電話2 支（各含SI│                        │                      │
│    │M 卡1 張）      │                        │                      │
├──┼────────┼────────────┼───────────┤
│ 五 │女用黑色內褲1 條│                        │所有人不明，不沒收    │
├──┼────────┼────────────┼───────────┤
│ 六 │膠帶1 條        │                        │所有人不明，不沒收    │
├──┼────────┼────────────┼───────────┤
│ 七 │門號0000000000、│被告甲○○所有          │與本件犯罪無涉，不沒收│
│    │0000000000號行動│                        │                      │
│    │電話2 支（各含SI│                        │                      │
│    │M 卡1 張）      │                        │                      │
└──┴────────┴────────────┴───────────┘
┌────────────────────────────────────┐
│附表二                                                                  │
├──┬────────┬────────────┬───────────┤
│編號│物品名稱及數量  │檢驗結果╱所有人        │應否沒收銷燬或沒收    │
├──┼────────┼────────────┼───────────┤
│ 一 │碎塊狀物體4 包  │均含第一級毒品海洛因成分│海洛因依毒品危害防制條│
│    │                │（合計淨重8.80公克，純度│例第18條第1 項前段規定│
│    │                │31.22%，純質淨重2.75公克│沒收銷燬；空包裝依同條│
│    │                │，空包裝總重3.28公克）  │例第19條第1 項沒收。  │
├──┼────────┼────────────┼───────────┤
│ 二 │電子磅秤2 台    │均殘有第一級毒品海洛因成│電子磅秤上殘留之海洛因│
│    │                │分╱被告丙○○所有      │依同條例第18條第1 項前│
│    │                │                        │段規定沒收銷燬；電子磅│
│    │                │                        │秤則依毒品危害防制條例│
│    │                │                        │第19條第1 項規定沒收  │
├──┼────────┼────────────┼───────────┤
│ 三 │夾鏈袋2 大包    │除證物編號06-1號外，餘為│除證物編號06-1號之夾鏈│
│    │                │被告丙○○所有          │袋非被告丙○○所有不予│
│    │                │                        │沒收外，其餘夾鏈袋為被│
│    │                │                        │告丙○○所有供其意圖販│
│    │                │                        │賣而持有第一級毒品犯行│
│    │                │                        │所用，依毒品危害防制條│
│    │                │                        │例第19條第1 項規定沒收│
├──┼────────┼────────────┼───────────┤
│ 四 │殘渣袋6 只      │均呈第一級毒品海洛因陽性│與本件犯罪無涉，不沒收│
│    │                │反應                    │                      │
├──┼────────┼────────────┼───────────┤
│ 五 │玻璃球吸食器6 支│均呈第一級毒品海洛因陽性│與本件犯罪無涉，不沒收│
│    │（其中1 支並內含│反應                    │                      │
│    │湯匙1 支）      │                        │                      │
└──┴────────┴────────────┴───────────┘


司法院資訊處製作；財團法人民間司法改革基金會備份。
